臺灣雲林地方法院刑事判決　　　　　　　100年度易字第478號
公　訴　人　臺灣雲林地方法院檢察署檢察官
被　　　告　陳博約
　　　　　　歐俊良
上列被告等因傷害等案件，經檢察官提起公訴（100 年度偵字第
3472號），本院判決如下：
    主  文
本件公訴不受理。
    理  由
一、公訴意旨略以：被告即告訴人陳博約（下稱被告陳博約）與
    劉素美、被告即告訴人歐俊良（下稱被告歐俊良）與告訴人
    陳春惠均為夫妻關係。被告陳博約因不滿告訴人陳春惠打電
    話給劉素美，導致其夫妻間發生爭執，竟於民國100 年4 月
    12日20時20分許，在雲林縣斗六市鎮○里○○街147 號被告
    歐俊良住處前，屬公眾得出入之場所，基於公然侮辱之犯意
    ，以「我已經幹你老婆一百多次、幹你娘」等語，辱罵被告
    歐俊良，足以毀損被告歐俊良、告訴人陳春惠之名譽，被告
    歐俊良與告訴人陳春惠因不甘遭被告陳博約侮辱，乃於同日
    22時，前往雲林縣斗南鎮○○路17號找被告陳博約理論，雙
    方因此再起爭執，詎被告歐俊良及被告陳博約竟均基於傷害
    他人身體之犯意，扭打互毆，致被告歐俊良受有臉部瘀傷、
    頭部瘀傷、右手擦傷及瘀傷、左手擦傷等傷害；被告陳博約
    則因此受有左眼挫瘀傷、右唇撕裂傷、右前額挫傷及左胸壁
    挫傷等傷害。因認被告歐俊良犯有刑法第277 條第1 項前段
    之傷害罪嫌，被告陳傅約犯有刑法第277 條第1 項前段之傷
    害罪嫌及第309 條第1 項之公然侮辱罪嫌。
二、按告訴乃論之罪，告訴人於第一審辯論終結前，得撤回其告
    訴；又告訴經撤回者，應諭知不受理之判決，刑事訴訟法第
    238 條第1 項、第303 條第3 款分別定有明文。
三、經查，告訴人即被告歐俊良告訴被告陳博約傷害、公然侮辱
    案件，告訴人陳春惠告訴被告陳博約公然侮辱案件，及告訴
    人即被告陳博約告訴被告歐俊良傷害案件，起訴書認係分別
    觸犯刑法第277 條第1 項、第309 條之罪，依同法第287 條
    前段、第314 條之規定，須告訴乃論。惟告訴人歐俊良、陳
    春惠及陳博約已達成和解，並分別於100 年9 月20日、21日
    具狀撤回告訴，有和解筆錄、匯款回條各1 份及刑事撤回狀
    2 紙在卷可參（本院卷第40頁正面至第43頁），依照首開說
    明，爰不經言詞辯論，逕為諭知不受理之判決。
四、據上論斷，應依刑事訴訟法第284 條之1 前段、第303 條第
    3 款、第307 條，判決如主文。
中    華    民    國  100     年    9     月    23    日
                  刑事第六庭  法  官  陳 美 利
以上正本證明與原本無異。
如不服本判決應於收受判決後10日內向本院提出上訴書狀，並應
敘述具體理由；其未敘述上訴理由者，應於上訴期間屆滿後20日
內向本院補提理由書（均須按他造當事人之人數附繕本）。「切
勿逕送上級法院」。
                               書記官  王 秀 如
中    華    民    國   100    年    9     月    23    日